臺灣新北地方法院刑事裁定
111年度聲字第1901號
聲  請  人  
即  被  告  王逸育

選任辯護人  李建慶律師
            陳少璿律師
上列聲請人即被告因詐欺案件（111年度易緝字第22號），聲請
交保，本院裁定如下：
    主  文
甲○○提出新臺幣拾萬元之保證金後，准予停止羈押，並應限制住
居於新竹市○區○○路00號22樓之5居所，及禁止出境、出海。
    理  由
一、本件聲請意旨略以：聲請人即被告甲○○雖曾滯留國外多年，
    但現已決心面對司法程序，前亦主動辦理返臺投案事宜，且
    被告對於起訴書所載客觀事實均坦承不諱，其他共犯復皆已
    判決確定，並無串供或滅證之情事存在，況被告親屬均在臺
    灣，母親與外婆亦年事甚高，被告亟望陪伴在側，亦希望能
    盡力賠償被害人所受損害，故請求准許被告具保停止羈押等
    語。
二、按被告及得為其輔佐人之人或辯護人，得隨時具保，向法院
    聲請停止羈押，刑事訴訟法第110條第1項定有明文。次按許
    可停止羈押之聲請者，應命提出保證書，並指定相當之保證
    金額；指定之保證金額，如聲請人願繳納或許由第三人繳納
    者，免提出保證書；許可停止羈押之聲請者，得限制被告之
    住居，刑事訴訟法第111條第1項、第3項、第5項分別定有明
    文。查，本件被告因詐欺案件（本院111年度易緝字第22號
    ），前經本院於民國111年6月30日訊問後，認所犯罪嫌重大
    ，經通緝多年始緝獲到案，有逃亡之事實，非予羈押顯難進
    行審判，有羈押之必要，依刑事訴訟法第101條第1項第1 款
    予以羈押在案，於此先予敘明。
三、又羈押為維持刑事司法權有效行使之最後手段，非謂被告一
    符合羈押事由，即概予羈押；且執行羈押後有無繼續之必要
    ，仍許由法院斟酌訴訟進行程度及其他一切情事而為認定。
    而有無羈押之必要，應依案件之性質、羈押後對被告家屬及
    其他關係人可能造成之不利益及對被告本人人格發展、健康
    狀況、職業、婚姻等人生重大事項暨社會安全等之影響加以
    判斷。本院審酌被告於111年8月12日準備程序時，就起訴書
    所載客觀事實全部坦認，僅就是否知悉共犯為少年一事稍事
    爭執；再斟酌被告之家庭狀況、自111年6月29日緝獲時起即
    人身自由受到拘束至今、訴訟進行程度等情事，佐以國家社
    會公益及被告之基本權利，就其目的與手段依比例原則予以
    權衡卷內有關應否繼續羈押之一切事證，認被告前開應予羈
    押之原因雖仍然存在，然如命被告以相當之金額具保，並輔
    以限制住居、限制出境、出海之處分，對其應有相當程度之
    心理約束力，並足確保日後審判、執行程序之進行，而無繼
    續執行羈押之必要，爰參酌被告之經濟狀況、犯罪情節等一
    切情狀，准予被告於繳納新臺幣10萬元之保證金後，停止羈
    押，並限制住居在其與母親、胞兄同住之居所地即新竹市○
    區○○路00號22樓之5，且禁止出境、出海。
四、爰依刑事訴訟法第111條、第121條第1項，裁定如主文。
中    華    民    國   111    年    8     月    15    日
                  刑事第四庭  審判長法  官  楊筑婷
　
                                    法  官  吳智勝
　
                                    法  官  陳佳妤
上列正本證明與原本無異。
如不服本裁定，應於裁定送達後五日內敘明抗告理由，向本院提
出抗告狀。
                                    書記官  傅曜晨
中　　華　　民　　國　　111 　年　　8 　　月　　15　　日